【裁判字號】    97,訴,2386
【裁判日期】    970926
【裁判案由】    違反毒品危害防制條例
【裁判全文】
臺灣彰化地方法院刑事判決              97年度訴字第2386號
公  訴  人  臺灣彰化地方法院檢察署檢察官
被      告  甲○○
上列被告因毒品危害防制條例案件，經檢察官提起公訴（97年度
毒偵字第2737號），被告於準備程序中自白犯罪，本院改行簡式
審判判決如下：
    主  文
甲○○施用第一級毒品，累犯，處有期徒刑柒月，扣案海洛因（
驗餘淨重零點零玖貳壹公克）及包裝袋壹個，沒收銷燬之。扣案
注射針筒貳支，均沒收之。
    事實及理由
一、犯罪事實：
  (一)甲○○前因施用毒品案件，經觀察勒戒，已於民國（下同）
    94年2月17日執行完畢出所。又因施用毒品經本院94年度訴
    字第916號判決判處有期徒刑7月、又因施用毒品經本院94
    年度易字第1324號判決處處有期徒刑4月、又犯竊盜罪經本
    院94年度員簡字第548號判決處有期徒刑5月，三罪定應執行
    刑1年3月，95年11月8日執行完畢出監（構成累犯）。又犯
    施用毒品罪經本院96年度訴字第1271號判決處有期徒刑8月
    ，減為4月，96年12月24日執行完畢出監（構成累犯）。
  (二)甲○○猶不知悔改，復基於施用第一級毒品海洛因之犯意，
    於97年6月24日上午10時，在彰化縣永靖鄉○○村○○路○段
    166號之住處，以第一級毒品海洛因置入針筒內加水混合再
    注射之方式，施用第一級毒品海洛因1次。
  (三)嗣於97年6月26日上午10時50分，在彰化縣永靖鄉光雲村簡
    易棒球場旁某道路處為警盤查查獲，並扣得第一級毒品海洛
    因1包（淨重0.0962公克，驗餘淨重0.0921公克）及注射針
    筒2支。經警方對被告採尿送驗呈現「嗎啡、可待因」陽性
    反應，得悉上情。
二、認定事實之證據及理由：
  (一)被告於警訊、偵查、本院審理中之自白。
  (二)彰化縣警察局員林分局委託檢驗尿液代號與真實姓名對照認
    證單，證明被告接受採尿送驗之事實。
  (三)詮昕科技股份有限公司濫用藥物尿液檢驗報告書，證明被告
    驗尿呈現「嗎啡、可待因」之陽性反應。按行政院衛生署管
    制藥物管理局93年7月16日管檢字第0930006199號函示意見
    ：「依據Clark's Analysis of Drugs and Poisons一書第
    三版之記載：... 第一級毒品海洛因亦可代謝成嗎啡，且海
    洛因常見含有少量6-乙醯可待因雜質成分，該成分可代謝為
    可待因及嗎啡。... 」（參照行政院衛生署管制藥品管理局
    發行「濫用藥物檢驗相關解釋彙編」P.14）故可證明被告因
    施用海洛因而同時檢出「可待因、嗎啡」陽性反應。
  (四)扣案海洛因1包（淨重0.0962公克，驗餘淨重0.0921公克）
    ，經行政院衛生署草屯療養院鑑定，確實為海洛因成分無誤
    ，有該院草療鑑字第0970006938號鑑定書可證，又扣案注射
    針筒2支乃施用之工具。
  (五)被告自白核與事實相符，足堪採信。本件事證明確，被告施
    用第一級毒品犯行，已可認定。
三、論罪科刑：
  (一)核被告所為，係犯毒品危害防制條例第10條第1項之施用第
    一級毒品罪。被告持有毒品之行為，分別為施用毒品之高度
    行為吸收，不另論罪。
  (二)被告有犯罪事實欄內之徒刑執行經過，此有臺灣高等法院被
    告全國前案紀錄表可稽，其受此有期徒刑執行完畢後，五年
    以內故意再犯有期徒刑以上之罪，應依累犯規定，各加重其
    刑。
  (三)量刑審酌：被告自94年間有毒品前科以來，近年來陸續有毒
    品紀錄，未斷絕毒癮，意志不堅，被告自述18歲結婚。已離
    婚，育有2子由自己獨力扶養，被告目前擔任餐飲外送工作
    ，月薪僅1萬多元，有低收入補助等情，被告既然是單親爸
    爸，收入不寬裕需賴低收入補助，卻還沈溺毒品，實應譴責
    ，惟審酌被告坦承犯行，提出診斷書證明96年10月12日至97
    年9月12日前往署立彰化醫院接受美沙東替代療法戒毒，犯
    後態度尚稱良好等一切因素，量處如主文所示之刑。
  (四)扣案之一級毒品海洛因共1包（驗餘淨重0.0921公克），經
    鑑定為毒品無誤，又包裝袋使用後沾染毒品無法徹底分離，
    況且實務上也不可能先將包裝袋洗淨後，才分別將之與毒品
    各別「沒收銷燬之」「沒收之」，故應一併依毒品危害防制
    條例第18條第1項前段沒收銷燬之。扣案注射針筒乃以一般
    生活用品及醫藥品代替作為施用之工具，應予沒收之。
四、適用法律：
  (一)刑事訴訟法第273條之1第1項、第310條之2、第454條第1項
    。
  (二)毒品危害防制條例第10條第1項、第18條第1項前段、刑法第
    11條、第47條第1項、第38條第1項第2款。
本案經檢察官王元郁到庭執行職務。
中    華    民    國    97    年    9     月    26    日
                  刑事第四庭    法  官  葉明松
以上正本證明與原本無異。
如不服本判決應於收受本判決後10日內向本院提出上訴書狀，其
未敘述上訴理由者，應於提起上訴後20日內向本院補提理由書狀
（均須按他造當事人之人數附繕本）「切勿逕送上級法院」。
中    華    民    國    97    年    9     月    26    日
                                書記官  施秀青
附錄本案論罪法條：
毒品危害防制條例第10條
施用第一級毒品者，處 6 月以上 5 年以下有期徒刑。
施用第二級毒品者，處 3 年以下有期徒刑。
毒品危害防制條例第18條
查獲之第一、二級毒品及專供製造或施用第一、二級毒品之器具
，不問屬於犯人與否，均沒收銷燬之；查獲之第三、四級毒品及
製造或施用毒品之器具，無正當理由而擅自持有者，均沒入銷燬
之。但合於醫藥、研究或訓練之用者，得不予銷燬。
前項合於醫藥、研究或訓練用毒品或器具之管理辦法，由法務部
會同行政院衛生署定之。


司法院資訊處製作；財團法人民間司法改革基金會備份。
